【裁判字號】    90,交易,155
【裁判日期】    900503
【裁判案由】    過失傷害
【裁判全文】
臺灣臺南地方法院刑事判決                          九十年度交易字第一五五號
    公  訴  人  臺灣台南地方法院檢察署檢察官
    被      告  甲○○
    選任辯護人蘇陳俊哲
右列被告因過失傷害案件，經檢察官提起公訴（九十年度偵字第一九四一號），本院
判決如左：
    主  文
甲○○從事業務之人，因業務上之過失傷害人，處有期徒刑肆月，如易科罰金，以參
佰元折算壹日。
    事  實
一、甲○○係永井清潔有限公司司機，為從事駕駛業務之人，於民國八十九年七月十
    七日凌晨四時四十五分許，駕駛車牌號碼二Ｈ─五０八號自用大貨車，沿台南縣
    永康市○○路二五一巷由西往東方向行駛，途經該巷巷口欲左轉至中華路往北行
    駛時，應注意車輛行至無號誌之交岔路口，支線道車應暫停讓幹線道車先行，且
    依當時情形又無不能注意之情事，竟疏於注意中華路車輛動態讓幹線道車先行，
    貿然穿越巷口，適有乙○○駕駛車號七Ｑ─九三五號計程車由北往南方向駛至該
    路口，亦疏未注意車前狀況，因而煞避不及車頭撞及大貨車左側，致馬某受有臉
    、頭部及雙膝外傷等傷害。
二、案經乙○○訴由台南縣警察局永康分局報請由臺灣臺南地方法院檢察署檢察官偵
    查起訴。
    理  由
一、訊據被告甲○○承認於右揭時地駕車發生車禍，惟矢口否認有過失犯行，辯稱：
    伊自巷口出來，等沒車才慢慢開，突然對方車子很快就撞上來云云。然查右揭事
    實，業據告訴人乙○○指訴歷歷，並有交通事故調查報告表乙紙、現場照片六幀
    及診斷證明書一紙附卷可稽。按車輛行至無號誌之交岔路口，支線道車應暫停讓
    幹線道車先行。道路交通安全規則第一百零二條第一項第二款定有明文。被告駕
    車自應注意上述道路交通安全規定。又依附卷之交通事故調查報告表所載，本件
    肇事時、地之天候、路況皆良好。則肇事當時，被告亦無不能注意之情事。其竟
    疏未注意幹道車車輛動態貿然穿越巷口以致肇事，顯見其有過失，被告所辯無過
    失一節，自不足採。又告訴人乙○○因未注意車前狀況而肇事，雖與有過失，然
    仍不能因此即解免被告之罪責。又本件肇事原因經送台灣省台南區車輛行車事故
    鑑定委員會鑑定結果。亦同此認定，有該委員會鑑定意見書函附卷可稽，被告辯
    稱無過失應不足採。且被告過失駕車肇事行為，與被害人之受傷之間，自具有相
    當因果關係，被告罪證明確，犯行應可認定。
二、核被告甲○○係從事駕駛業務之人，駕駛車輛過失致被害人乙○○受傷，所為係
    犯刑法第二百八十四條第二項前段之業務過失傷害罪，本院爰審酌被告品性及智
    識程度、過失程度比例尚非嚴重、犯罪所生之危害及犯後態度等一切情狀，量處
    如主文所示之刑，並諭知易科罰金之折算標準，以示懲儆。
據上論斷，應依刑事訴訟法第二百九十九條第一項前段、刑法第二百八十四條第二項
前段、第四十一條第一項前段、罰金罰鍰提高標準條例第一條前段、第二條判決如主
文。
本案經檢察官林逸梅到庭執行職務
中    華    民    國      九十      年      五      月        三        日
                              臺灣臺南地方法院交通法庭
                                      法  官  何  清  池
右正本證明與原本無異。
如不服本判決，應於判決送達後十日內向本院提出上訴狀( 應附繕本 )。
                                      書記官  林  木  村
中    華    民    國      九十      年      五      月        三        日
附錄本案論罪科刑法條：
刑法第二百八十四條第二項：
從事業務之人，因業務上之過失傷人者，處一年以下有期徒刑、拘役或一千元以下罰
金，致重傷者，處三年以下有期徒刑、拘役或二千元以下罰金。


司法院資訊處製作；財團法人民間司法改革基金會備份。
